臺灣屏東地方法院刑事判決
111年度訴字第127號
公  訴  人  臺灣屏東地方檢察署檢察官
被      告  許歷全




選任辯護人  黃千珉律師（法扶律師）
被      告  李幸娟


                    （另案於法務部○○○○○○○○○附設勒戒所執行觀察勒戒中）
指定辯護人  本院公設辯護人  謝弘章
上列被告因違反毒品危害防制條例等案件，經檢察官提起公訴（
111年度偵字第2447號、第754號），本院判決如下：
    主  文
乙○○犯如附表一編號一至八所示之罪，各處如附表一編號一至八
所示之刑及沒收。附表一編號一至六部分，應執行有期徒刑陸年
陸月。附表一編號七、八部分，應執行有期徒刑伍月。
甲○○犯如附表一編號一、二、五、六所示之罪，各處如附表一編
號一、二、五、六所示之刑及沒收。應執行有期徒刑肆年陸月。
    事  實
一、乙○○與甲○○均明知海洛因、甲基安非他命分別係毒品危害防
    制條例第2條第2項第1款、第2款所列之第一級、第二級毒品
    ，依法均不得販賣、持有，且乙○○亦明知甲基安非他命屬藥
    事法所稱之禁藥，依法不得轉讓，竟分別為下列犯行：
  ㈠乙○○與甲○○共同基於販賣第二級毒品甲基安非他命以營利之
    犯意聯絡，於附表1編號1、5、6所示時間、地點，以附表1
    編號1、5、6所示方式，共同販賣甲基安非他命予附表1編號
    1、5、6所示對象。
  ㈡乙○○與甲○○共同基於販賣第一級毒品海洛因以營利之犯意聯
    絡，於附表1編號2所示時間、地點，以附表1編號2所示方式
    ，共同販賣海洛因予附表1編號2所示對象。
  ㈢乙○○基於販賣第一級毒品而混合二種以上之毒品以營利之犯
    意，於附表1編號3所示時間、地點，以附表1編號3所示方式
    ，販賣含有混合第一級毒品海洛因、第二級毒品甲基安非他
    命之毒品1包予附表1編號3所示對象。
  ㈣乙○○基於販賣第二級毒品甲基安非他命以營利之犯意，於附
    表1編號4所示時間、地點，以附表1編號4所示方式，販賣甲
    基安非他命予附表1編號4所示對象。
  ㈤乙○○基於轉讓禁藥即第二級毒品甲基安非他命之犯意，於附
    表1編號7、8所示時間、地點，以附表1編號7、8所示方式，
    轉讓甲基安非他命予附表1編號7、8所示對象。
二、嗣於110年12月28日15時40分許，警方持檢察官核發之拘票
    ，至屏東縣○○鄉○○路000○0號前拘提乙○○與甲○○並實施附帶
    搜索，當場扣得如附表2所示之物。
三、案經臺灣屏東地方檢察署檢察官指揮屏東縣政府警察局潮州
    分局偵查起訴。
    理  由
一、按被告以外之人於審判外之言詞或書面陳述，除法律有規定
    者外，不得作為證據，刑事訴訟法第159條第1項固定有明文
    。惟被告以外之人於審判外之陳述，雖不符同法第159條之1
    至之4之規定，而經當事人於審判程序同意作為證據，法院
    審酌該言詞陳述或書面陳述作成時之情況，認為適當者，亦
    得為證據，同法第159條之5第1項，亦規定甚明。查本院下
    列所引用具傳聞性質之證據，檢察官、被告乙○○、甲○○（下
    合稱被告2人）及其等之辯護人均同意有證據能力（見本院1
    11年度訴字第127號卷《下稱本院卷》第148-149、360頁），
    基於尊重當事人對於傳聞證據之處分權，及證據資料愈豐富
    ，愈有助於真實發現之理念，又本院審酌該等證據之作成情
    況，並無違法取證或其他瑕疵，且與本案均具關聯性，認為
    以之作為證據為適當，參諸上開規定，自均具證據能力。
二、認定事實所憑證據及理由
  ㈠上開犯罪事實，業經被告2人於警詢、偵查及本院審理中均坦
    承不諱（被告乙○○部分見潮警偵字第11032861900號卷《下稱
    警卷1》第20-21、36-40頁，偵754卷3第82-83、233-235頁，
    本院110年度聲羈字第295號卷第16-17頁，本院卷第52-53、
    147、260、359頁；被告甲○○部分見警卷1第72-77頁，偵754
    卷3第257-258頁，本院卷第52、147、260、359頁），核與
    證人潘益隆、蘇志寶、周建榮、葉威麟、林燕玉、許耀勳、
    陳旗來於警詢及偵查中之證述相符，並有通訊監察譯文表、
    本院110年聲搜字000842號搜索票、屏東縣政府警察局潮州
    分局搜索扣押筆錄、扣押物品目錄表、扣押物品收據、蒐證
    照片、扣案物品照片、證人潘益隆、蘇志寶、周建榮、葉威
    麟、林燕玉、許耀勳、陳旗來之指認犯罪嫌疑人紀錄表、犯
    罪嫌疑人指認表、嫌疑人編號與真實姓名對照表、通聯調閱
    查詢單、本院通訊監察書及電話附表等件在卷可稽，且有如
    附表2所示扣案物可憑；而扣案如附表2編號1所示之物，經
    檢驗確均含海洛因成分，及扣案如附表2編號2所示之物，經
    檢驗確含甲基安非他命成分，分別有法務部調查局濫用藥物
    實驗室111年2月24日調科壹字第11123002860號鑑定書及高
    雄醫學大學附設中和紀念醫院檢驗醫學部毒物室濫用藥物檢
    驗報告（報告編號S00000-00）各1份存卷可憑，足認被告2
    人前揭自白核與事實相符，得採為認定事實之證據。
　㈡按販賣毒品之所謂販賣行為，係行為人基於營利之目的，而
    販入或賣出毒品而言。販賣毒品者，其主觀上須有營利之意
    圖，且客觀上有販賣之行為即足構成，至於實際上是否已經
    獲利則非所問。即於有償讓與他人之初，係基於營利之意思
    ，並著手實施，而因故無法高於購入之原價出售，最後不得
    不以原價或低於原價讓與他人時，仍屬販賣行為。必始終無
    營利之意思，縱以原價或低於原價有償讓與他人，方難謂為
    販賣行為，而僅以轉讓罪論處（最高法院100年度台上字第4
    683號判決意旨參照）。次按販賣毒品乃違法行為，交易雙
    方類皆以隱匿秘密之方式而為，且毒品無公定價格，每次購
    買價量，隨時可能依雙方關係深淺、資力、需求量及對行情
    之認知、來源是否充裕、查緝是否嚴緊，購買者被查獲時供
    述來源對象之可能性風險等因素之評估，因而異其標準，機
    動調整，非可一概而論。販賣毒品之利潤所得，除經坦承犯
    行或價量俱屬明確者外，本難查得實情，是以除非別有積極
    事證，足認係以同一價量委託代買、轉售或無償贈與，確未
    牟利以外，尚難執此遽認非法販賣毒品之證據尚有不足（最
    高法院97年度台上字第1012號、97年度台上字第3557號判決
    意旨參照）。查被告2人所為如附表1編號1、2、5、6所示共
    同販賣毒品予購毒者之過程，以及被告乙○○單獨所為如附表
    1編號3、4所示販賣毒品予購毒者之過程中，既均有向購毒
    者換取金錢並交付毒品，則行為外觀上顯均具備販賣毒品犯
    行之構成要件，對被告2人而言應極具風險性，而被告2人與
    前開購毒者間復無深刻交情或其他密切關係，足認有從中賺
    取買賣價差牟利之意圖及事實，應屬合理認定，依上開判決
    意旨，概可認被告2人均係出於營利之意圖而為之，即屬販
    賣行為。
  ㈢綜上，本案事證明確，被告2人上開犯行洵堪認定，應依法論
    科。
三、論罪科刑：
　㈠核被告2人就附表1編號1、5、6所為，均係犯毒品危害防制條
    例第4條第2項之販賣第二級毒品罪；被告2人就附表1編號2
    所為，係犯毒品危害防制條例第4條第1項之販賣第一級毒品
    罪；被告乙○○就附表1編號3所為，係犯毒品危害防制條例第
    9條第3項、第4條第1項之販賣第一級毒品而混合二種以上之
    毒品罪；被告乙○○就附表1編號4所為，係犯毒品危害防制條
    例第4條第2項之販賣第二級毒品罪；被告乙○○就附表1編號7
    、8所為，均係犯藥事法第83條第1項之轉讓禁藥罪。被告2
    人各次販賣第一、二級毒品及混合第一、二級毒品前，持有
    第一、二級毒品之低度行為，為其後販賣之高度行為所吸收
    ，均不另論罪。又因藥事法並無處罰持有禁藥之明文，依法
    律適用整體性法理，就被告乙○○如附表1編號7、8所為自無
    轉讓禁藥甲基安非他命前持有該禁藥之低度行為，為轉讓之
    高度行為所吸收之問題。
　㈡被告2人就附表1編號1、2、5、6所示犯行，具有犯意聯絡及
    行為分擔，應論以共同正犯。
　㈢被告乙○○上開所犯8罪（即附表1編號1-8），及被告甲○○上開
    所犯4罪（即附表1編號1、2、5、6），犯意各別，行為互殊
    ，各應予分論併罰。
　㈣刑之加重、減輕：
　⒈累犯部分：　
　　被告甲○○前因施用毒品案件，經本院先後以109年度簡字第2
    89號判處有期徒刑3月、以109年度簡字第565號判處有期徒
    刑5月，均經確定，嗣前揭2罪經本院以110年度聲字第65號
    裁定應執行有期徒刑7月確定，經入監執行，於110年6月9日
    執行完畢出監等情，有其臺灣高等法院被告前案紀錄表在卷
    可稽，且為被告甲○○所不爭執（見本院卷第381頁），其於
    受上開有期徒刑執行完畢後5年內，故意再犯本案有期徒刑
    以上之各罪，符合累犯之要件，而檢察官於起訴書所記載被
    告甲○○出監之日期固有違誤，然確有上開案件經法院論罪科
    刑之紀錄，且起訴書已記載有刑案資料查註紀錄表可參（見
    起訴書第8頁；偵754卷3第17-37頁），又公訴檢察官於本院
    審理時稱：被告之前案紀錄表請作為量刑之參考，被告甲○○
    有2次毒品案件，109、110年有前案資料可參考，可能構成
    累犯，請依法論科等語（見本院卷第381、383頁），堪認檢
    察官已就前階段被告甲○○構成累犯之事實，以及後階段應加
    重其刑之事項，有所主張並具體指出證明方法。故本院審酌
    被告甲○○於上開前案施用毒品犯行執行完畢後未及6月，即
    無視法律禁制，再犯罪質更重之販賣第一、二級毒品罪，足
    徵其並未真正悛悔改過，刑罰反應力顯屬薄弱，自均不宜量
    處最低法定刑，均應依刑法第47條第1項規定，加重其刑（
    惟法定本刑為死刑、無期徒刑部分，依法均不得加重）。
　⒉毒品危害防制條例第9條第3項
　　被告乙○○就附表1編號3所犯販賣第一級毒品而混合二種以上
    之毒品罪，應依毒品危害防制條例第9條第3項規定，適用其
    中最高級別即販賣第一級毒品罪之法定刑，並加重其刑(惟
    法定本刑為死刑、無期徒刑部分，依法均不得加重）。
　⒊毒品危害防制條例第17條第2項部分：
　  按犯第4條至第8條之罪於偵查及歷次審判中均自白者，減輕
    其刑，毒品危害防制條例第17條第2項定有明文。又行為人
    轉讓同屬禁藥之第二級毒品甲基安非他命（未達法定應加重
    其刑之一定數量）予非孕婦之成年人，依重法優於輕法原則
    ，應擇較重之藥事法第83條第1項轉讓禁藥罪論處。惟此等
    行為之基本事實為轉讓甲基安非他命，仍屬毒品危害防制條
    例所規範，且毒品危害防制條例第17條第2項之規定，其立
    法目的與自首雷同，係將單純科刑事由作為處斷刑上減輕規
    定，其正當性求諸於被告於偵、審程序中自白之事實，無涉
    該當犯罪之不法要件，與罪責成立之關聯性即遠，反與刑事
    訴訟程序儘早確定間具有高度關聯，自不因該毒品同屬禁藥
    而有所不同，況藥事法復無與上開規定相類或衝突之規範，
    基於本質上相同事物應為相同處理之法理，及法秩序一致性
    之要求，在行為人應依較重之藥事法第83條第1項轉讓禁藥
    罪論處之情形下，如其於偵查及歷次審判中均自白，仍應適
    用毒品危害防制條例第17條第2項規定減輕其刑（最高法院1
    09年度台上大字第4243號刑事裁定意旨參照）。本案被告乙
    ○○如附表1編號1-8所示犯行，及被告甲○○如附表1編號1、2
    、5、6所示犯行，其等於偵查及本院審理中均供承不諱，業
    已認定如前，均應依毒品危害防制條例第17條第2項規定，
    減輕其刑。
　⒋毒品危害防制條例第17條第1項部分：
　⑴按毒品危害防制條例第17條第1項規定：「犯第4條至第8條、
    第10條或第11條之罪，供出毒品來源，因而查獲其他正犯或
    共犯者，減輕或免除其刑。」旨在鼓勵毒品下游者具體供出
    其上游供應人，俾進一步擴大查緝績效，揪出其他正犯或共
    犯，以確實防制毒品泛濫或更為擴散。倘共犯中之一人或數
    人於「同時」或「相續」之時間內，翔實供出毒品來源之具
    體事證，因而使有偵查（或調查）犯罪職權之公務員知悉並
    能綜合全部情資對之發動偵查（或調查），並因而查獲其他
    正犯或共犯者，仍得依上開規定減輕或免除其刑（最高法院
    102年度台上字第66號判決參照）。再所稱之「供出毒品來
    源，因而查獲其他正犯或共犯者」，係指犯罪行為人供出毒
    品來源之對向性正犯，或與其具有共同正犯、共犯（教唆犯
    、幫助犯）關係之毒品由來之人的相關資料，客觀上足使偵
    查犯罪之公務員得據以對之發動調查或偵查程序，並因而破
    獲者。所謂「破獲」，指「確實查獲其人、其犯行」而言，
    然不以所供出之人業據檢察官起訴或法院判刑確定為限。如
    查獲之證據，客觀上已足確認該人、該犯行者，亦屬之（最
    高法院111年度台上字第1884、2162號判決意旨參照）。又
    基於前述最高法院109年度台上大字第4243號刑事裁定所揭
    櫫「相同事物應為相同處理」、「法秩序一致性之要求」等
    法理，被告轉讓同屬禁藥之第二級毒品甲基安非他命（未達
    法定應加重其刑之一定數量）予成年人（非孕婦），依重法
    優於輕法之原則，雖應擇較重之藥事法第83條第1項轉讓禁
    藥罪論處，倘被告符合毒品條例第17條第1項規定之要件，
    亦應適用該條項規定減輕或免除其刑，始符平等原則（最高
    法院110年度台上字第552號判決意旨參照）。
　⑵查被告2人為警查獲後，均供稱海洛因之毒品來源係綽號「阿
    弟仔」之人，甲基安非他命之毒品來源則係綽號「蓮霧」之
    人等語（見警卷1第22、61-62頁；本院卷第147頁），且臺
    灣屏東地方檢察署亦因被告2人之供述而查獲綽號「阿弟仔
    」之陳○林及「蓮霧」之謝○君等情，有屏東縣政府警察局潮
    州分局111年3月14日潮警偵字第11130525500號函暨所附偵
    查報告、111年3月23日潮警偵字第11130675800號函暨所附
    偵查報告、111年5月2日潮警偵字第11130999400號函暨所附
    偵查報告、本院111年5月6日公務電話紀錄暨所附謝○君之調
    查筆錄、本院111年5月9日公務電話紀錄、屏東縣政府警察
    局潮州分局111年5月24日潮警偵字第11131180300號刑事案
    件報告書、謝○君與陳○林之臺灣高等法院被告前案紀錄表及
    臺灣屏東地方檢察署111年度偵字第2771號起訴書等件在卷
    可參（見本院卷第127-129、139-141、209-211、229-253、
    255、289-292、293-313、315-341、343-345頁），堪認被
    告乙○○就附表1編號1-8所示犯行，及被告甲○○就附表1編號1
    、2、5、6所示犯行，確實有因其等供述而查獲案外人陳○林
    、謝○君，符合毒品危害防制條例第17條第1項規定要件，惟
    審酌被告2人本案犯罪情節，認不宜免除其刑，爰依上開規
    定減輕其刑，並依法遞減之。
  ⒌刑法第59條部分： 
　⑴按犯罪之情狀顯可憫恕，認科以最低刑度仍嫌過重者，得酌
    量減輕其刑，刑法第59條定有明文。所謂「顯可憫恕」，係
    指被告之犯行有情輕法重之情，客觀上足以引起一般人同情
    ，處以法定最低刑度仍失之過苛，尚堪憫恕之情形而言；而
    毒品危害防制條例就販賣毒品所設之法定刑度，均遠較其它
    犯罪為重，然同為販賣毒品者，其原因動機不一，犯罪情節
    未必盡同，或有大盤毒梟者，亦有中、小盤之分，甚或僅止
    於吸毒者友儕間為求互通有無之有償交付，是其態樣顯非可
    一概而論，即其販賣行為所造成危害社會之程度亦非可等量
    齊觀，故倘依其情狀處以相當之有期徒刑，即足以懲儆，並
    可達防衛社會之目的者，自非不可依客觀之犯行與主觀之惡
    性二者加以考量其情狀，是否有可憫恕之處，適用刑法第59
    條之規定酌量減輕其刑，期使個案裁判之量刑，能斟酌至當
    ，符合比例原則（最高法院97年度台上字第2652號判決意旨
    可參）。
　⑵查被告2人如附表1編號2所示販賣第一級毒品之對象，及被告
    乙○○如附表1編號3所示販賣第一級毒品而混合二種以上毒品
    之對象各為1人，次數各1次，金額分別為新臺幣（下同）50
    0元、3,000元，顯見其等並非囤貨販賣之專業或大盤賣家，
    其等藉此所獲致之利益實難與專業盤商、毒梟販毒規模相提
    並論，是就被告2人所犯上開販賣第一級毒品之犯行，及被
    告乙○○所犯上開販賣第一級毒品而混合二種以上毒品之犯行
    ，縱得依毒品危害防制條例第17條第2項、第1項之規定遞減
    輕其刑後，猶嫌過重，仍屬情輕法重，顯有可堪憫恕之處，
    爰依刑法第59條規定，均酌量減輕其刑，並依法再遞減之。
    至被告2人所犯如附表1編號1、4-6所示販賣第二級毒品犯行
    ，應適用毒品危害防制條例第17條第2項、第1項之規定遞減
    輕其刑，已如上述，則適用上開規定遞減輕其刑後，其刑度
    相較原本之法定刑，已減輕甚多，尚難謂有情輕法重情形，
    自皆無再依刑法第59條規定減輕其刑之餘地。
　⒍被告乙○○所犯如附表1編號1、4-8販賣第二級毒品罪、轉讓禁
    藥罪部分，分別有毒品危害防制條例第17條第2項、第1項減
    輕其刑之適用；被告乙○○所犯如附表1編號2販賣第一級毒品
    罪部分，有毒品危害防制條例第17條第2項、第1項、刑法第
    59條減輕其刑之適用；被告乙○○所犯如附表1編號3販賣第一
    級毒品而混合二種以上之毒品罪部分，有毒品危害防制條例
    第9條第3項加重其刑及毒品危害防制條例第17條第2項、第1
    項、刑法第59條減輕其刑之適用；被告甲○○所犯如附表1編
    號1、5、6販賣第二級毒品罪部分，分別有刑法第47條第1項
    加重其刑及毒品危害防制條例第17條第2項、第1項減輕其刑
    之適用；被告甲○○所犯如附表1編號2販賣第一級毒品罪部分
    ，有刑法第47條第1項加重其刑及毒品危害防制條例第17條
    第2項、第1項、刑法第59條減輕其刑之適用，爰依刑法第71
    條第1項、第70條規定，應先加而後（遞）減之（惟法定本
    刑為死刑、無期徒刑部分，依法均不得加重）。
　㈤爰以行為人之責任為基礎，審酌被告2人應深知毒品戕害國民
    身心健康及社會秩序甚鉅，竟為謀一己私利，進而基於營利
    之目的販賣第一、二級毒品予他人，被告乙○○復任意轉讓禁
    藥供人施用，所為均足以助長毒品氾濫，戕害國民身心健康
    ，實屬不該，惟念其等均坦承全部犯行之犯後態度，復考量
    被告2人之犯罪分工情形、參與程度，兼衡被告甲○○於本案
    犯行前5年內有因施用毒品案件經法院論罪科刑並執行完畢
    之紀錄及被告乙○○之前科素行（見其等之臺灣高等法院被告
    前案紀錄表）、犯罪之動機、目的、手段、販賣毒品之種類
    、對象、次數、金額、犯罪所生之危害等一切情狀，分別量
    處如附表所示之刑。再綜合考量整體犯罪非難評價、罪數所
    反映被告之人格特性與犯罪傾向、數罪對法益侵害之加重效
    應及刑罰之內部界限，就被告乙○○所犯如附表1編號1-6、7-
    8部分，分別定其應執行刑如主文所示，復就被告甲○○所犯
    如附表1編號1、2、5、6部分，定其應執行刑如主文所示。
四、沒收：
　㈠按以營利為目的販入毒品，經多次販賣後，持有剩餘毒品被
    查獲者，其各次販賣毒品行為如併合處罰，該持有剩餘毒品
    之低度行為，應僅為最後一次販賣毒品之高度行為所吸收，
    不另論罪。故就該查獲之剩餘毒品，祗能於最後一次之販賣
    毒品罪宣告沒收銷燬，不得於各次販賣毒品罪均宣告沒收銷
    燬（最高法院105年度台上字第2174號判決意旨可資參照）
    。扣案如附表2編號1所示之海洛因4包，為被告乙○○所有，
    且供其犯本件販賣第一級毒品罪所剩之物，扣案如附表2編
    號2所示之甲基安非他命1包，亦為被告乙○○所有，且供其犯
    本件販賣第二級毒品罪所剩之物，此據其供承在卷（見本院
    卷第147、366頁），暨該等毒品無法析離之包裝袋，均應依
    毒品危害防制條例第18條第1項前段之規定，就附表2編號1
    所示之海洛因在被告乙○○之最後一次即如附表1編號3所示販
    賣第一級毒品而混合二種以上之毒品罪名項下宣告沒收銷燬
    ，就附表2編號2所示之甲基安非他命在被告乙○○之最後一次
    即如附表1編號1所示販賣第二級毒品罪名項下宣告沒收銷燬
    。至鑑驗用罄之海洛因、甲基安非他命，既已滅失，自毋庸
    宣告沒收銷燬。
　㈡次按犯罪所得，屬於犯罪行為人者，沒收之；前二項之沒收
    ，於全部或一部不能沒收或不宜執行沒收時，追徵其價額，
    刑法第38條之1第1項前段、第3項分別定有明文。次按共同
    犯罪所得之物之沒收或追徵其價額，應就各共同正犯實際分
    得之數為之，亦即依各共同正犯實際犯罪所得分別宣告沒收
    ，始符個人責任原則及罪責相當原則，至於共同正犯各人有
    無犯罪所得，或其犯罪所得之多寡，應由法院綜合卷證資料
    及調查所得認定之。被告2人共犯如附表1編號1、2、5、6所
    示販賣毒品犯行所得之價金，及被告乙○○如附表1編號3、4
    所示單獨販賣毒品犯行所得之價金，均係由被告乙○○取得等
    情，業據被告2人供承明確（見本院卷第147、382頁），核
    屬被告乙○○之犯罪所得，雖均未據扣案，然依刑法第38條之
    1第1項前段、第3項規定，仍應於被告乙○○所犯各該罪刑項
    下分別宣告沒收，並於全部或一部不能沒收或不宜執行沒收
    時，追徵其價額。
　㈢扣案如附表2編號3之行動電話1支（含門號0000000000號SIM
    卡1張），係被告乙○○所有，供如附表1編號1-8所示犯行所
    用之物，業據被告乙○○供承在卷（見本院卷第147頁），且
    有前揭通訊監察譯文在卷可憑，爰就被告乙○○如附表1編號1
    、4、5、6所示販賣第二級毒品犯行，如附表1編號2所示販
    賣第一級毒品犯行，及如附表1編號3所示販賣第一級毒品而
    混合二種以上之毒品犯行，依毒品危害防制條例第19條第1
    項規定，於被告乙○○所犯各該罪刑項下宣告沒收；就被告乙
    ○○如附表1編號7、8所示轉讓禁藥犯行，則依刑法第38條第2
    項前段規定，於被告乙○○所犯各該罪刑項下宣告沒收。
　㈣扣案如附表2編號8所示之電子磅秤，係被告甲○○所有，供其
    本案販賣毒品所用之物，業據被告甲○○供承：磅秤是我的，
    毒品買進來賣出去會拿來用等語在卷（見本院卷第367頁）
    ，爰依毒品危害防制條例第19條第1項之規定，於被告甲○○
    所犯各該罪刑項下宣告沒收。
　㈤扣案如附表2編號7所示之夾鏈袋為被告甲○○所有，且係預備
    供其本案販賣毒品所用之物，業據被告甲○○供承：販賣時也
    會拿夾鏈袋裝，跟本案販毒有關等語在卷（見本院卷第367
    頁），故該夾鏈袋為其預備犯如附表1編號1、2、5、6所示
    販賣第一、二級毒品所用之物，爰依刑法第38條第2項前段
    之規定，於被告甲○○所犯各該罪刑項下宣告沒收。
　㈥至於其餘扣案物（即附表2編號4-6、9-12所示之物），被告2
    人於本院審理中均陳稱與本案犯行無涉（見本院卷第147-14
    8、366-367頁），復無積極證據足認與本案犯行具有關聯性
    ，爰均不予宣告沒收，附此敘明。
據上論斷，依刑事訴訟法第299條第1項前段，判決如主文。
本案經檢察官張志杰、蕭惠予提起公訴，檢察官何克昌到庭執行
職務。
中　　華　　民　　國　　111 　年　　6 　　月　　30　　日
                  刑事第二庭  審判長法  官  莊鎮遠
                                    法  官  陳茂亭
                                    法  官  曾思薇 　　
以上正本證明與原本無異。
如不服本判決應於收受判決後20日內向本院提出上訴書狀，並應
敘述具體理由；其未敘述上訴理由者，應於上訴期間屆滿後20日
內向本院補提理由書（均須按他造當事人之人數附繕本）「切勿
逕送上級法院」。　
中　　華　　民　　國　　111 　年　　6 　　月　　30　　日
                                    書記官  盧建琳 
附表1：　
編號 對象  通訊監察 譯文編號 犯罪時間/ 地點 犯罪事實 (新臺幣) 主文 （宣告罪名及處刑暨沒收）   1 （原起訴書附表1編號1） 潘益隆  A2-1至 A2-4 110年12月07日21時30分許/ 屏東縣○○鄉○○路00號外 乙○○、甲○○於110年12月7日20時12分、20時13分、20時25分、20時37分許，以乙○○所有之門號0000000000號行動電話與潘益隆聯繫購買甲基安非他命事宜，乙○○在左列時間、地點，交付重量不詳之甲基安非他命1包予潘益隆後，並當場收受500元完成交易。 乙○○共同販賣第二級毒品，處有期徒刑貳年；扣案如附表二編號二所示之物沒收銷燬；扣案如附表二編號三所示之物沒收；未扣案之販賣毒品所得新臺幣伍佰元沒收，於全部或一部不能沒收或不宜執行沒收時，追徵其價額。 甲○○共同販賣第二級毒品，處有期徒刑壹年拾月；扣案如附表二編號七、八所示之物均沒收。 2 （原起訴書附表1編號2） 蘇志寶 C1-1 至 C1-2  110年11月07日16時50分許/ 屏東縣林邊鄉林邊火車站外 甲○○於110年11月7日16時37分、16時41分許，以乙○○所有之門號0000000000號行動電話與蘇志寶聯繫購買海洛因事宜，乙○○在左列時間、地點，交付重量不詳之海洛因1包予蘇志寶後，並當場收受500元完成交易。 乙○○共同販賣第一級毒品，處有期徒刑參年貳月；扣案如附表二編號三所示之物沒收；未扣案之販賣毒品所得新臺幣伍佰元沒收，於全部或一部不能沒收或不宜執行沒收時，追徵其價額。 甲○○共同販賣第一級毒品，處有期徒刑參年；扣案如附表二編號七、八所示之物均沒收。 3 （原起訴書附表1編號3） 周建榮 0000000000 D2-1 至   D2-2 110年11月27日19時45分許/ 屏東縣○○鄉○○村○○路000號(全家超商)外 乙○○於110年11月27日16時4分、19時35分許，以其所有之門號0000000000號行動電話與周建榮聯繫購買海洛因、甲基安非他命事宜，乙○○在左列時間、地點，交付重量不詳之含有海洛因、甲基安非他命混合包1包予周建榮後，並當場收受3,000元完成交易。 乙○○販賣第一級毒品而混合二種以上之毒品，處有期徒刑參年陸月；扣案如附表二編號一所示之物沒收銷燬；扣案如附表二編號三所示之物沒收；未扣案之販賣毒品所得新臺幣參仟元沒收，於全部或一部不能沒收或不宜執行沒收時，追徵其價額。 4 （原起訴書附表1編號4） 葉威麟  E1-1至 E1-2 110年12月04日21時45分許/ 東港安泰醫院附近某處 乙○○於110年12月4日21時16分、21時41分許，以其所有之門號0000000000號行動電話與葉威麟聯繫購買甲基安非他命事宜，乙○○在左列時間、地點，交付重量不詳之甲基安非他命1包予葉威麟後，並當場收受1,000元完成交易。 乙○○販賣第二級毒品，處有期徒刑貳年貳月；扣案如附表二編號三所示之物沒收；未扣案之販賣毒品所得新臺幣壹仟元沒收，於全部或一部不能沒收或不宜執行沒收時，追徵其價額。 5 （原起訴書附表1編號4） 葉威麟 E2-1至 E2-3 110年12月05日01時10分許/ 屏東縣東港鎮大潭里某道路上 乙○○、甲○○於110年12月5日0時16分、1時1分、1時4分許，以乙○○所有之門號0000000000號行動電話與葉威麟聯繫購買甲基安非他命事宜，乙○○在左列時間、地點，交付重量不詳之甲基安非他命1包予葉威麟後，並當場收受1,000元完成交易。 乙○○共同販賣第二級毒品，處有期徒刑貳年貳月；扣案如附表二編號三所示之物沒收；未扣案之販賣毒品所得新臺幣壹仟元沒收，於全部或一部不能沒收或不宜執行沒收時，追徵其價額。 甲○○共同販賣第二級毒品，處有期徒刑貳年；扣案如附表二編號七、八所示之物均沒收。 6 （原起訴書附表1編號5） 林燕玉  G2-1至 G2-2 110年11月6日22時許/ 屏東縣新園鄉五房村堤防邊 乙○○於110年11月6日21時17分、21時50分許，以其所有之門號0000000000號行動電話與林燕玉聯繫購買甲基安非他命事宜，甲○○在左列時間、地點，交付重量不詳之甲基安非他命1包予林燕玉後，並當場收受2,000元完成交易，其後甲○○再將該2,000元交予乙○○。 乙○○共同販賣第二級毒品，處有期徒刑貳年肆月；扣案如附表二編號三所示之物沒收；未扣案之販賣毒品所得新臺幣貳仟元沒收，於全部或一部不能沒收或不宜執行沒收時，追徵其價額。 甲○○共同販賣第二級毒品，處有期徒刑貳年貳月；扣案如附表二編號七、八所示之物均沒收。 7 （原起訴書附表1編號6） 許耀勳  F4-1 至 F4-2 110年12月07日21時許/ 屏東縣林邊鄉竹林村某處路邊 乙○○於110年12月7日20時41分、20時45分許，以其所有之門號0000000000號行動電話與許耀勳聯繫轉讓甲基安非他命事宜，乙○○在左列時間、地點，無償轉讓重量不詳之甲基安非他命1包予許耀勳。（無證據證明轉讓之甲基安非他淨重有10公克以上）。         乙○○犯藥事法第八十三條第一項之轉讓禁藥罪，處有期徒刑參月；扣案如附表二編號三所示之物沒收。 8 （原起訴書附表1編號7） 陳旗來  H3-1至 H3-2 110年12月14日18時6分許/ 屏東縣東港鎮大潭國小 乙○○於110年12月14日17時55分、17時56分許，以其所有之門號0000000000號行動電話與陳旗來聯繫轉讓甲基安非他命事宜，乙○○在左列時間、地點，無償轉讓重量不詳之甲基安非他命1包予陳旗來。（無證據證明轉讓之甲基安非他淨重有10公克以上）。 乙○○犯藥事法第八十三條第一項之轉讓禁藥罪，處有期徒刑參月；扣案如附表二編號三所示之物沒收。   
附表2
編號 扣押物品 數量 鑑定結果/備註 1 第一級毒品海洛因 4包 鑑定結果：  送驗粉末檢品4包經檢驗均含第一級第6項毒品海洛因成分，合計淨重0.44公克（驗餘淨重0.44公克，空包裝總重0.96公克）。 【見偵754卷3第371頁、警卷1第89頁編號1-4】 2 第二級毒品甲基安非他命 1包 檢體種類：晶體 檢體數量：1包（標示毛重0.36公克）   驗前淨重：0.167公克 驗後淨重：0.163公克  毒品定性檢驗陽性成份如下： Methamphetamine（甲基安非他命）（第二級毒品） 【見警卷1第252-1頁、第89頁編號5】 3 蘋果牌行動電話(含門號0000000000號SIM卡1張) 1支 【見警卷1第89頁編號6】 4 現金 2800元 【見警卷1第89頁編號7】 5 1000元面額振興五倍券 1張 【見警卷1第89頁編號8】 6 不明粉末 1包 鑑定結果： 送驗粉末檢品1包經檢驗未發現含法定毒品成分，淨重7.55公克（驗餘淨重7.46公克，空包裝重1.35公克） 【見偵754卷3第373頁、警卷1第89頁編號9】 7 夾鏈袋 1包 【見警卷1第89頁編號10】 8 電子磅秤 1台 【見警卷1第91頁編號11】 9 吸食器 1組 【見警卷1第91頁編號12】 10 三星牌行動電話(含門號0000000000號SIM卡1張) 1支 【見警卷1第91頁編號13】 11 三星牌行動電話(含門號0000000000號SIM卡1張) 1支 【見警卷1第91頁編號14】 12 車牌號碼0000-00號自用小客車 1台 【見警卷1第91頁編號15】 
附錄論罪科刑法條：
毒品危害防制條例第4條
製造、運輸、販賣第一級毒品者，處死刑或無期徒刑；處無期徒
刑者，得併科新臺幣3千萬元以下罰金。
製造、運輸、販賣第二級毒品者，處無期徒刑或10年以上有期徒
刑，得併科新臺幣1千5百萬元以下罰金。
製造、運輸、販賣第三級毒品者，處7年以上有期徒刑，得併科
新臺幣1千萬元以下罰金。
製造、運輸、販賣第四級毒品者，處5年以上12年以下有期徒刑
，得併科新臺幣5百萬元以下罰金。
製造、運輸、販賣專供製造或施用毒品之器具者，處1年以上7年
以下有期徒刑，得併科新臺幣1百50萬元以下罰金。
前五項之未遂犯罰之。
毒品危害防制條例第9條
成年人對未成年人販賣毒品或犯前三條之罪者，依各該條項規定
加重其刑至二分之一。
明知為懷胎婦女而對之販賣毒品或犯前三條之罪者，亦同。
犯前五條之罪而混合二種以上之毒品者，適用其中最高級別毒品
之法定刑，並加重其刑至二分之一。
藥事法第83條
明知為偽藥或禁藥，而販賣、供應、調劑、運送、寄藏、牙保、
轉讓或意圖販賣而陳列者，處7年以下有期徒刑，得併科新臺幣5
千萬元以下罰金。
犯前項之罪，因而致人於死者，處7年以上有期徒刑，得併科新
臺幣1億元以下罰金；致重傷者，處3年以上12年以下有期徒刑，
得併科新臺幣7千5百萬元以下罰金。
因過失犯第1項之罪者，處2年以下有期徒刑、拘役或科新臺幣5
百萬元以下罰金。
第1項之未遂犯罰之。